【裁判字號】    99,抗,674
【裁判日期】    990803
【裁判案由】    毒品危害防制條例
【裁判全文】
臺灣高等法院臺中分院刑事裁定           99年度抗字第674號
抗  告  人
即  被  告  甲○○
上列抗告人因毒品危害防制條例案件，不服臺灣苗栗地方法院中
華民國99年6月15日裁定（99年度訴緝字第8號）提起抗告，本院
裁定如下：
    主  文
抗告駁回。
    理  由
一、本件抗告意旨略以：臺灣苗栗地方法院以 99年度訴緝字第8
    號裁定上訴駁回，抗告人即被告甲○○（下稱被告）於民國
    99 年6月18日收受裁定正本，不服該裁定，特於法定期間內
    提起抗告。本件雖為協商判決，被告依刑事訴訟法第 455條
    之4第1項第 2款之情形提起上訴，請求撤銷原裁定，更為適
    當之裁定云云。
二、按協商判決除有刑事訴訟法第455條之4第1項第1款於本訊問
    程式終結前，被告撤銷協商合意或檢察官撤回協商聲請者；
    第2款被告協商之意思非出於自由意志者；第4款被告所犯之
    罪非第455條之2第1項所定得以聲請協商判決者；第6款被告
    有其他較重之裁判上一罪之犯罪事實者；第7款法院認應諭
    知免刑或免訴、不受理者情形之一，及違反同條第2項「法
    院應於協商合意範圍內為判決；法院為協商判決所科之刑，
    以宣告緩刑或2年以下有期徒刑、拘役或罰金為限」之規定
    者外，不得上訴，刑事訴訟法第455條之10第1項定有明文。
三、經查，被告於原審審理時就公訴人起訴之犯罪事實，當庭認
    罪，蒞庭檢察官因而聲請犯罪協商，經原審同意被告與檢察
    官進行審判外之協商程序，並指定公設辯護人協助被告進行
    協商，被告與檢察官完成協商後，經檢察官當庭表示被告認
    罪，且雙方合意如協商程序紀錄表所載，並聲請依協商程序
    而為判決，原審隨即接受檢察官之聲請並進行訊問被告程序
    ，於訊問程序中，被告當庭表示清楚檢察官起訴之犯罪事實
    並認罪，且明白表示其與檢察官達成協商合意是出於自由意
    志，此有原審99年5月7日審判筆錄（原審卷第43至44頁）、
    臺灣苗栗地方法院檢察署檢察官聲請書 1紙（原審卷第45頁
    ）、協商程序紀錄表 1紙（原審卷第46頁）在卷足憑。是被
    告於原審進行犯罪協商時，既已有指定公設辯護人協助其進
    行協商，即難認其係在不知或不懂協商之意思並非出於自由
    意志而為協商之意思等情。足見被告所辯伊于原審審理中非
    出於自由意志而為犯罪協商之意思云云，尚不可採。另無其
    他證據足資證明原判決有刑事訴訟第455條之4第 1項第1、4
    、6、7款及違反同條第 2項規定之情形，依上述說明，自不
    得對原判決提起上訴。是原審認被告之上訴不合法而裁定駁
    回之，於法並無不合。被告執上情詞提起抗告，指摘原裁定
    不當，顯無理由，應予駁回。
四、據上論結，應依刑事訴訟法第412條，裁定如主文。
中    華    民    國    99    年    8     月    3     日
              刑事第四庭  審判長法  官  洪  耀  宗
                                法  官  劉  登  俊
                                法  官  許  文  碩
以上正本證明與原本無異。
如不服本裁定，得於收受送達後五日內向本院提出再抗告書狀（
須附繕本）。
                                書記官  郭  蕙  瑜
中    華    民    國    99    年    8     月    3     日

司法院資訊處製作；財團法人民間司法改革基金會備份。
